【裁判字號】    98,小上,21
【裁判日期】    980812
【裁判案由】    清償債務
【裁判全文】
臺灣嘉義地方法院民事裁定              98年度小上字第21號
上  訴  人  己○○
被上訴人    臺灣新光商業銀行股份有限公司
                        ,28,30樓
法定代理人  丙○○
                        ,28,30樓
被上訴人    新光行銷股份有限公司
法定代理人  乙○○
前列二人共同
訴訟代理人  戊○○
            丁○○
前列二人共同
送達代收人  甲○○
上列當事人間請求清償債務事件，上訴人對於中華民國98年6月2
3日本院朴子簡易庭98年度朴小字第86號第一審小額民事判決提
起上訴，本院裁定如下：
  主  文
上訴駁回。
第二審訴訟費用新臺幣壹仟伍佰元由上訴人負擔。
  理  由
一按小額訴訟事件，對於第一審裁判之上訴，非以其違背法令為
  理由，不得為之；次按上訴狀內應記載上訴理由，表明下列各
  款事項：(一)原判決所違背之法令及其具體內容。(二)依訴訟資料
  可認為原判決有違背法令之具體事實，民事訴訟法第436條之2
  4第2項、第436條之25分別定有明文。又當事人於小額訴訟程
  序提起上訴，如依民事訴訟法第436之32條第2項準用同法第46
  8條規定，以第一審判決有不適用法規或適用法規不當為理由
  時，其上訴狀或理由書應有具體之指摘，並揭示該法規之條項
  或其內容；若係成文法以外之法則，應揭示該法則之旨趣；倘
  為司法院解釋或最高法院之判例，則應揭示該判解之字號或其
  內容；如以民事訴訟法第436之32條第2項準用同法第469條第1
  款至第5款所列各款情形為理由時，其上訴狀或理由書，應揭
  示合於該條款之事實。上訴狀或理由書如未依此項方法表明者
  ，或其所表明者，顯與上開法條規定不相合時，即難認為已對
  第一審判決之違背法令有具體之指摘，其上訴自難認為合法（
  最高法院71年度臺上字第314號判例意旨參照）。再者，當事
  人對於小額訴訟事件提起上訴時，按民事訴訟法第436條之24
  第2項、第436條之25規定，其上訴非但應以違背法令為理由，
  並應具體表明原判決違背法令之事實及內容，就此法律審性質
  而言，核與第三審處理程式相符，倘當事人提起小額訴訟第二
  審上訴，其上訴狀未依上揭規定，提出合於該條各款事由者，
  其未提出理由之效果及處理程序，自應準用同法第471條第1項
  之規定，即上訴人應於提起上訴後20日內，提出上訴理由書於
  原審法院，未提出者，毋庸命其補正，可逕以裁定駁回上訴。
二本件上訴意旨略以：上訴人不服鈞院98年度朴小字第86號判決
  ，特於法定期間內提起上訴，除理由狀另補外，謹先聲明如上
  等語。
三經查，本件上訴人對本院上開第一審小額民事判決提起上訴，
  其上訴狀並未表明上訴理由，故依首揭規定及說明，其上訴即
  難認為合法。又上訴人於98年7月6日提起本件上訴，迄今已逾
  20日，仍未補正提出符合前揭說明所示之上訴理由，亦有本院
  民事科查詢表2份在卷為憑，自應逕以裁定駁回上訴。
四末按於小額訴訟之上訴程序，法院為訴訟費用之裁判時，應確
  定其費用額，民事訴訟法第436條之32第1項、第436條之19第1
  項規定甚明。查本件上訴裁判費為新臺幣1,500元，應由上訴
  人負擔，爰併予確定。
五據上論結，本件上訴為不合法，依民事訴訟法第436條之32第1
  項、第2項、第436條之19第1項、第444條第1項前段、第95條
  、第78條，裁定如主文。
中    華    民    國    98    年    8     月    12    日
               民事第一庭  審判長法  官  林世芬
                                 法  官  陳俞婷
                                 法  官  游悅晨
本裁定不得抗告。
以上正本係照原本作成。
中    華    民    國    98    年    8     月    12    日
                                 書記官  張富


司法院資訊處製作；財團法人民間司法改革基金會備份。
